# 控股股东借款给公司使用后入资本公积，然后转增股本

提问人：joezou9 时间：2014-12-09 20:47:51
求助各位一个问题：控股股东向公司支付 1000 万给公司使用，一段时间后控股股东承诺不要求公司归还，这 1000 万是否可以计入资本公积？半年后企业将这 1000 万资本公积转增股本，是否要缴税？纠结了好久，求助各位高手。 （注：我碰到的案例是一人有限公司）

回答人：chenyiwei
在控股股东明确该款项无需归还时，按该时点上该负债的账面价值转为资本公积。在该环节可能发生纳税义务，如需缴纳企业所得税的，则对应的应纳税额冲减资本公积。 后续这部分资本公积可以转增资本，转增资本时不发生纳税义务。

提问人：zhouyanqun1985 时间：2014-12-10 14:18:46
债转股目前仅限于国有企业可以。

回答人：chenyiwei
不是的。自从 2012 年《公司债权转股权登记管理办法》生效之后，债转股就可以适用到国内所有公司。 2014 年注册资本登记制度改革后进一步扩大了适用范围。

提问人：jasondoo 时间：2014-12-22 17:39:12
请教版主，在债转股的时候，可以直接先计入资本公积？ 那这时候是谁产生纳税义务？ 投资方？ 产生企业所得税 （除印花税外）？ 请版主对债转股大致的步骤简单说一下，谢谢

回答人：chenyiwei
如果明确是债权转为股权的，则应按照约定的金额增加实收资本，差额计入资本公积。如果是债权人（股东）先豁免，一段时间后再转增资本的，则豁免时按扣除应纳所得税后的金额转入资本公积，后续转股时转入实收资本。